臺灣高等法院臺中分院民事判決　　　九十二年度上更(一)字第三三號
　　　上　訴　人　乙○○
　　　　　　　　　主任委員
　　　複　代理人　甲○○
右當事人間履行契約事件，上訴人對於中華民國八十八年十一月十六日臺灣南投地方
法院第一審判決（八十八年度訴更字第一號），提起上訴，並為訴之追加，本院於九
十三年五月二十五日言詞辯論終結，茲判決如左：
　　　主　　　文
被上訴人應給付上訴人新臺幣貳佰壹拾伍萬元及自民國八十九年二月十一日起至清償
日止，按年息百分之五計算之利息。
上訴人其餘追加之訴駁回。
第二審及發回前第三審訴訟費用，除已確定部分外，由上訴人負擔三分之一，餘由被
上訴人負擔。
本判決所命給付，於上訴人以新臺幣柒拾萬元供擔保後，得假執行；但被上訴人如於
假執行程序執行標的物拍定或變賣前，以新臺幣貳佰壹拾伍萬元為上訴人預供擔保後
，得免為假執行。
上訴人其餘假執行之聲請駁回。
　　　事實及理由
一、上訴人經合法通知，未於言詞辯論期日到場，核無民事訴訟法第三百八十六條各
    款所列之情形，依被上訴人之聲請，由其一造辯論而為判決。
二、兩造之聲明：
　(一)據上訴人前於準備程序期日到場，其上訴聲明，求為判決：1.原判決除確定部分
    外廢棄。2.被上訴人應給付上訴人新台幣（以下同）三百三十五萬元及自民國八
　　十九年二月十一日起至清償日止按年利率百分之五計算之利息。3.第一二審及發
　　回前第三審訴訟費用除已確定部分外，由被上訴人負擔。4.願供擔保，請准予宣
　　告假執行。
  (二)被上訴人答辯聲明：求為判決1.上訴駁回。2.第一、二審及發回前第三審訴訟費
    用均由上訴人負擔。4.如受不利之判決，願供擔保請准免為假執行。
三、本件上訴人主張：被上訴人係祭祀公業曾崇源堂外三公業（(一)曾崇源堂、(二)曾德
　　興公嘗，(三)曾德興嘗，(四)曾德興）之主任委員，因該等祭祀公業管理人曾瑞銘、
　　曾田振先後去世後，即未再推選管理人，致無法行使權利負擔義務，乃由該等祭
　　祀公業前主任委員曾國斌於民國八十五年四月六日與伊訂立契約書，委伊辦理該
　　祭祀公業曾崇源堂外三公業向南投市公所申請核發派下全員證明並有關財產之管
　　理人變更登記等事項，雙方約定由伊於訂約後二十天內發通知單召開該等祭祀公
　　業派下員代表大會，而該合約事項伊應自派下員代表大會之日起二年內進行作業
　　迄至新聞公告日為止完成，報酬金為四百萬元。訂約後，伊即開始進行作業，於
　　八十五年四月二十二日通知該祭祀公業派下員代表定於同年五月十二日召開派下
　　員代表大會，嗣伊奔走各地打聽派下員下落，收集派下員全體之戶籍謄本，制作
　　全體派下員名冊，全體派下員系統表、財產清冊等，並於八十六年八月十三日將
　　申請書、申報書、推舉同意書、派下全員名冊、財產清冊、派下員全員戶籍謄本
　　、土地登記簿謄本、土地公告現值證明書、派下員全員系統表、日據時代曾瑞銘
　　、曾田振負責管理人未留下派下員名冊聲明書、申報責任書、申報項別書、切結
　　書、申報內容明細表等文件，交付被上訴人前主任委員曾國斌，請其簽名並蓋用
　　有關印章，俾再交還予伊呈送南投市公所辦理該祭祀公業及管理人之登記，惟被
　　上訴人收受文件後竟藉故不簽名蓋章，經伊再三以存證信函催促被上訴人依約履
　　行，均置之不理，伊不得已乃起訴請求履行（即原審及本院前審本位聲明內容）
　　，詎被上訴人竟於原審訴訟繫屬中之八十七年九月二十二日通知伊終止該委任契
　　約。按被上訴人於所委辦之事務將完成，需支付報酬金四百萬元時，竟通知伊終
　　止該委任契約，足見被上訴人係因條件成就而受不利益之當事人，以不正當行為
　　阻其條件之成就者，視為條件已成就，依民法第一百零一條第一項規定被上訴人
　　仍應給付上訴人報酬。又按委任關係因非可歸責於受任人之事由，於事務處理未
　　完畢前已終止者，受任人得就其已處理之部分請求報酬，為民法第五百四十八條
　　第一、二項所規定，伊因該委任契約已為被上訴人處理受任工作達百分之八十，
　　依此比例被上訴人至少亦應給付伊三百二十萬元。又伊曾交付被上訴人之保證金
　　十五萬元，亦應返還等情，爰就本院前審追加之預備聲明，求為命被上訴人應給
　　付伊三百三十五萬元及附加法定遲延利息之判決。（關於超過上開金額本息之備
　　位聲明及關於本位聲明請求部分，經本院前審為上訴人敗訴判決後，均未據上訴
　　人聲明不服，已告確定）。
四、被上訴人則以：兩造八十五年簽約至八十七年五月十一日已滿約定之二年期限。
    上訴人除於八十六年元月提供系統表外，其餘文件皆未提出。而該系統表錯誤百
    出，經要求更正，仍有部分未更正；經於八十七年間邀上訴人出席開會說明辦理
    情形，上訴人亦未出席，顯有違反依契約本旨為履行及違反向伊報告委任事務進
　　行狀況之義務。其既不能於約定之二年期限內完成委任事務，伊以存證信函於八
　　十七年九月二十三日通知終止兩造間之委任契約，即無不當。終止契約之原因係
　　可歸責於上訴人，伊自無給付報酬及返還保證金之義務等語，資為抗辯。
五、查上訴人主張祭祀公業曾崇源堂外三公業（(一)曾崇源堂(二)曾德興公嘗(三)曾德興嘗
    (四)曾德興）之前主任委員曾國斌，因該祭祀公業原管理人曾瑞銘、曾田振先後去
    世後，即未再推選管理人，致該祭祀公業無法行使權利、負擔義務，因此曾國斌
    於民國八十五年四月六日在該祭祀公業其他委員曾禎祥、曾振炎、曾守森、曾松
    沂、曾富永見證下與上訴人訂立契約書，委由上訴人負責承辦該祭祀公業曾崇源
    堂外三公業向南投市公所申請核發派下全員證明並辦理有關財產之管理人變更登
    記事項，雙方約定由上訴人訂約後二十天內發通知單召開該祭祀公業派下員代表
    大會，而該合約書事項上訴人應自派下員代表大會之日起二年內進行作業迄至新
    聞公告日為止完成，又該委託辦理事項，雙方同意報酬金四百萬元，並於土地登
    記簿謄本管理人變更登記完畢時付清，另上訴人於契約成立時交付十五萬元予被
　　上訴人，作為保證金等情，為被上訴人所不爭執，並有召開大會通知單、契約書
　　影本在卷可稽（見一審卷五－七頁），堪信屬實。
六、按委任契約依民法第五百四十九條第一項規定，不論有無報酬，或有無正當理由
    ，當事人之任何一方均得隨時終止之（最高法院六十二年台上字第一五三六號判
    例參照）。次查，擔任被上訴人祭祀公業曾崇源堂外三公業之主任委員，為該公
    業申請核發派下全員證明並處理有關財產之管理人變更登記事項等與人訂立委任
    契約，性質上應解為該公業之管理行為，除公業之決議或規約有相反之之意思外
    ，主任委員有代表公業行使管理之行為，並有委任他人之權限。曾國斌以該公業
    名義與上訴人訂立契約後，該祭祀公業委員會於八十七年五月十六日八十七年度
    委員第一次會議，將主任委員改選為曾亮吉，並於同年九月二十二日由曾亮吉以
    該公業名義通知上訴人終止前揭系爭委任契約，有該公業八十七年度委員第一次
    會議紀錄，及存證信函各一份可稽，則被上訴人以該存證信函所為終止系爭委任
    契約之行為，自已發生合法終止契約之效果，兩造間之委任契約即已終止而消滅
    ，亦為上訴人於本審所未再加爭執。
七、茲兩造所爭執者為，上訴人是否已依委任契約之本旨履行？有無違反向被上訴人
    報告事務進行狀況之義務？暨系爭委任契約之終止是否可歸責於上訴人之事由等
    項。經查：
　1.查祭祀公業曾崇源堂外三公業之前管理人曾國斌代表該祭祀公業曾崇源堂外三公
    業與上訴人訂立契約書，將曾姓派下員對所擁有祭祀公業(一)曾崇源堂、(二)曾德興
    公嘗、(三)曾德興嘗、(四)曾德興等名義之財產清理應備申報事項，委託上訴人辦理
    向南投市公所申請核發派下全員證明，並向地政機關申請土地管理變更登記及請
    領土地登記簿謄本等項。而依台灣省政府民政廳於民國八十二年五月編印之祭祀
　　公業法令彙編，關於申請祭祀公業派下全員證明應備表件，計有(一)申請書、(二)推
　　舉書、(三)沿革、(四)派下全員系統表、(五)派下全員名冊、(六)財產清冊（土地清冊）
　　、(七)派下全員戶籍謄本、(八)土地所有權狀影印本或土地登記簿影印本、(九)原始規
　　約慣例（無者免付），有該祭祀公業法令彙編可稽（見本審五五－六二卷）。
  2.查上訴人於訂約後，即開始進行作業，因此於民國八十五年四月二十二日通知該
　　祭祀公業派下員代表定於同年五月十二日召開派下員代表大會，有該開大會通知
　　單附卷可明。嗣上訴人奔走各地打聽派下員之下落，收集派下員全體之戶籍謄本
　　，其派下員由被上訴人交付名冊所列之三百一十多名增加為八百零三名，乃制作
　　全體派下員名冊、全體派下員系統、財產清冊等，並催請被上訴人推舉申報人，
　　然後於民國八十六年八月十三日即將(一)申請書、(二)申報書、(三)推舉同意書（由半
　　數以上派下員蓋章）、(四)派下全員名冊、(五)財產清冊土地清冊(六)派下全員戶籍謄
　　本、(七)土地登記簿謄本、(八)土地公告現值證明書、(九)派下全員系統表、(十)日據時
　　代曾瑞銘、曾田振負責管理人未留下派下員名冊聲明書、(十一)申報責任書、(十二)申報
　　項別書、(十三)切結書、(十四)申報內容明細表，交付被上訴人之前主任委員曾國斌，請
　　其簽名並蓋用有關印章後應再交還上訴人，俾呈送南投市公所辦理該祭祀公業立
　　案及管理人之登記，此有上訴人先後分別於民國八十六年三月十四日以南投郵局
　　第一○八一號、八十六年三月二十四日以南投郵局第一一○五號致被上訴人之存
　　證信函（見一審卷第九、十二頁）、曾國斌簽收之簽條可稽（見同上卷八頁、本
　　審卷六三頁背面），並為曾國斌於原審所是認。該等完成之資料文件，復經上訴
　　人於本審當庭提出供勘驗拍照存卷。又，據祭祀公業曾崇源堂外三公業財產籌備
　　管理委員會於八十六年十一月四日通知各委員於八十六年十一月八日下午二時至
　　該公業祠堂一樓開會討論「乙○○先生（即上訴人）系統表修改後，請委員會審
　　案查」，而上訴人於該日亦親自參與該會議，亦有該會議紀錄可稽（見本審卷九
　　七－九九頁）。足證上訴人就所委辦事項，已依次文件整理就諸，只待被上訴人
　　所推舉之申報人即前主任委員曾國斌蓋用有關印章，即可向南投市公所送件辦理
　　。因被上訴人前主任委員收受上開文件後，交由其內部財產籌備管理委員會審查
　　，因委員意見不一，而延不蓋章，上訴人乃再於民國八十六年十二月二十七日以
　　南投郵局第一六二○號、八十七年二月十八日以太平宜欣郵局第六六號、八十七
　　年三月四日以南投郵局第一六九七號、八十七年三月六日以南投郵局第一七○六
　　號、八十七年五月二十二日以南投郵局第一八三五號、八十七年五月二十九日以
　　南投郵局第一八五一號、八十七年六月十日以南投郵局第一八八○號存證信函催
　　促被上訴人之前主任委員曾國斌依約履行，惟被上訴人執有己見而未配合辦理，
　　終至向原審提起履行契約之先位聲明之訴，此有上開存證信函七件在卷足憑（見
　　一審卷一三－二五頁），可見上訴人已依期限履行其受任事務。並無如被上訴人
　　於八十六年四月十二日南投八支局二九號、八十六年十月二十日南投八支局八三
　　號存證函中所稱辦理時間已逾一年，毫無進展，或拒不到場說明之情形。
　3.雖被上訴人辯稱上訴人所交出之系統表因錯誤百出，伊曾於八十六年十月二十日
    以南投八支局第八三號、八十七年二月十二日以同郵局第八號、八十七年三月四
    日同郵局一七號、八十七年三月二十三日同郵局第二○號、八十七年五月二十日
　　同郵局第三○號、八十七年六月二十三日同郵局第三五號存證信函，請上訴人到
　　該公業財產籌備管理委員會說明，要求上訴人更正均為上訴人所拒絕，顯未依契
　　約本旨履行給付義務及盡報告之義務云云。惟查系爭契約訂立時，該公業之主任
　　委員曾國斌所交付三項原始文件：「曾任日據時代管理人派下名冊」、「派下員
　　名簿」、「登記濟證」，為曾國斌所是認，是上訴人之制作派下員系統表，自當
　　以該項資料為依據。上訴人依曾國斌所交付之上開原始文件，搜集戶籍謄本，整
　　理派下員名冊及系統表，派下員由三百餘名增為八百零三名，於八十六年八月十
　　三日將該名冊及系統表交付曾國斌後，於同年九月二十日、九月廿八日均列席被
　　上訴人所召開之公業財產籌備管理委員會為報告說明，並於該二次會議後，另提
　　出修改之系統表，而由被上訴人定期於八十六年十一月八日再開公業財產籌備管
　　理委員會為審查，上訴人並列席為說明，此有該各次會議影本在卷可查（見本院
　　卷第八五－九九頁），可見上訴人並無不更正及列席報告說明之情形。至於被上
　　訴人上開所列八十六年十月二十日至八十七年六月二十三日之存證信函，要求上
　　訴人赴該公業財產籌備管理委員會說明，但上訴人均未前往乙節，據上訴人稱伊
　　已三次赴會說明，因會中委員人多口雜無法取得一致，而未赴會。而查，上訴人
　　於接被上訴人上開各函文後，雖未赴會，然則先後以前述八十六年十二月二十七
　　日、八十七年二月十八日、八十七年三月四日、八十七年三月六日、八十七年五
　　月二十二日、八十七年五月二十九日、八十七年六月十日存證信函催促或限期請
　　被上訴人將正確之名冊確定列入交伊辦理，並促請被上訴人之申報人速蓋章俾向
　　南投市公所送件辦理，有該各存證信函存卷可稽（見一審卷一三－二五頁），是
　　上訴人對被上訴人之上開存證信函顯非均不置理。按上訴人就其所制作之系統表
　　，已三次列席該管理委員會說明並為修正，嗣仍因被上訴人內部管理委員會委員
　　對某些派下成員應否列入之意見不一，不能定案（如：應以三一○名或三一六名
　　之舊有派下員名冊為準？曾琴漢應否列為派下員？等不能作成決定），上訴人嗣
　　雖未再赴會，但以存證信函向被上訴人表示將確定之名冊告知伊辦理，衡情尚屬
　　合理，難認上訴人拒絕更正及未依契約本旨履行暨盡報告之義務。再者，被上訴
　　人於本審指稱上訴人所提出之系統表，經其檢視後，發現其中錯誤百出，詳如其
　　九十二年十二月二十六日準備書狀附表所載，上訴人均不配合更正云云，惟查被
　　上訴人所列之該錯誤，自八十六年八月十三日上訴人將該系統表交付被上訴人前
　　主任委員時起，歷經八十六年九月二十日、九月二十八日及十一月八日三次籌備
　　管理委員會中均未提及，如何能謂上訴人不配合更正。且參諸兩造委任契約辦理
　　之二年期限至八十七年五月十二日期滿，若有需更正之處亦應及早通知，俾上訴
　　人配合辦理。況查申報祭祀公業派下員時，應檢具派下員戶籍謄本，是縱該系統
　　表上未記載其派下員之出生年月日或記載錯誤或其派下員之姓名記載錯誤，主管
　　機關受理申報後，審查時發現派下員之姓名或出生年月日記載錯誤時，亦會通知
　　更正或補正，如未通知更正或補正，祭祀公業方面嗣後發現錯誤時，仍得申請更
　　正或補正，因此不能因上訴人所制作系統表有小部分記載錯誤，即認為上訴人未
　　依契約本旨為委任之事務之履行。又上訴人在上開致被上訴人存證信函中，亦非
　　常自信表示：系爭委辦事項並無困難之處，請儘速蓋章，送件後，由伊負全責辦
　　理；契約第三條亦載明文件上之蓋章被上訴人有協助之責任，如此點被上訴人做
　　不到，即有違約云云。催促被上訴人迅速蓋章，俾上訴人送件。均足見上訴人之
　　積極欲履行其委任之事務。
  4.上訴人以其受委任事務之專業及自信，認其已將向南投市公所申請系爭祭祀公業
    派下全員證明應備之資料文件完成，乃檢送前述申請書等十四件，交予被上訴人
    前主委員曾國斌，擬由其蓋章後，即可呈送南投市公所辦理，惟因曾國斌於收受
    該文件後延未蓋章，經上訴人予以催告履行；仍未履行，乃向原審法院起訴請求
    被上訴人就該文件為蓋章，被上訴人方於訴訟中之八十七年九月二十二日向上訴
    人為終止系爭委任契約。按委任契約，以基於當事人間之互信為基礎，信任關係
    如已動搖，自無強其契約存在之理，故法律規定得隨時終止委任契約。本件被上
    訴人質疑上訴人所任委任事務內容之履行，惟並未於質疑之初即為終止雙方委任
    契約，而上訴人以其專業，認其已依約進行委任事務，將完成之文件檢送被上訴
    人蓋章，俾向南投市公所送件辦理後續之事項，而因被上訴人之遲未蓋章，以致
    遲遲無法送件，經以起訴請求履行蓋章，方遭終止契約，均己如前述。是本件委
    任契約之終止，應認非可歸責於上訴人之事由。
八、按受任人應受報酬者，除契約另有訂定外，非於委任關係終止及明確報告顛末後
　　，不得請求給付。但委任關係，因非可歸責於受任人之事由，於事務處理未完畢
　　前已終止者，受任人得就其已處理之部分，請求報酬。此觀諸民法第五百四十八
　　條第一項、第二項之規定自明。本件上訴人依約就其應為被上訴人處理之事務，
　　已履行就緒，因被上訴人之未依契約第三條協助蓋章致延遲不能繼續進行，被上
　　訴人嗣並予終止契約，而本件委任關係之終止非可歸責於上訴人，均已如前述，
　　是依上開法條之規定，被上訴人就上訴人已處理之部分，仍負有給付報酬之義務
　　。查本件上訴人受任處理之事務為向南投市公所申請辦理被上訴人祭祀公業派下
　　全員證明書之核發，及向地政機關辦理公業土地管理人變更登記暨請領土地登記
　　簿謄本。而關於派下全員證明書之核發，應檢送如前述關於申請祭祀公業派下全
　　員證明應備之表件，送請南投市公所審查，審查中發現問題，由公所通知補止，
　　補正齊全後，即通知上訴人（申報人之代理人）登公告於新聞紙，公告兩個月，
　　如無人異議，即由上訴人再提出聲請書連同新聞紙，向公所申請核發派下全員證
　　明書而完成核發。取得派下全員證明書後，再召開派下員大會，選任管理人，選
　　出後再陳報於公所，公所再出具證明，再由上訴人持往地政機關辦理公業管理人
　　變更登記，並領變更登記後之土地登記簿謄本，此經上訴人於本院準備程序期日
　　供明在卷（見九十二年十一月七日筆錄）。本件上訴人就其受委任之事務，已搜
　　集整理提出如前述之表件，雖上訴人謂已完成受委任工作之百分之八十云云，然
　　查上訴人就本件受任工作，其派下員人數由被上訴人所交名冊列載之三百一十多
　　名增加為八百零三名，關於派下員戶籍資料之搜集、尋覓，全體派下員名冊、系
　　統表之製作及整理，固佔重要之部分，上訴人並已完成其前述之文件，惟上訴人
　　亦自陳若送件後發現名冊、系統表有不齊全者，尚可補正，而被上訴人於本審訴
　　訟中檢視其製作之系統表，發現其系統表有諸多錯誤，上訴人亦不否認其派下員
　　人數眾多或有些許錯誤，但仍可補正，只要向公所送件後伊會負責到底等情，是
　　本院綜合全案辯論意旨，上訴人後續仍需配合處理之事務等節，認上訴人所已完
　　成處理之受任事務為全部工作之百分之五十。因此，依上開法條規定，其得請求
　　之報酬為四百萬元之百分之五十即二百萬元。
九、按兩造於訂立系爭委任契約之初，曾由上訴人交付被上訴人前主任委員曾國斌保
    證金一十五萬元，作為履約之保證，此為被上訴人所不爭執。雖該契約中約定，
    二年內未辦理完成時，該保證金即作為違約金由被上訴人沒收，如完成則於該案
    新聞公告開始返還上訴人。被上訴人並據此主張上訴人未於二年內完成，該保證
    金已由其沒收，不得請求返還云云。然查本件上訴人就其受任之事務，已依序就
    已完成部分於八十六年八月十三日將辦理申請核發派下全員證明應備之表件，檢
    交被上訴人前主任委員曾國斌，請予蓋章，俾向南投市公所送件，而因被上訴人
    方面內部委員會意見不一，而遲未蓋章，上訴人乃以存證信函催促，嗣並起訴履
    行，終為被上訴人終止委任契約，而其終止委任關係，應認為非可歸責於上訴人
    ，均已如前述。是本件上訴人未於二年內完成受任事務，既因被上訴人方面之因
　　素不可歸責於上訴人，被上訴人執未於二年內完成而予沒收該保證金，自非正當
　　公平合理，亦難認符合契約本意。因此，上訴人請求返還該十五萬元之保證金，
　　自屬正當，應予准許。
十、依上所述，上訴人請求被上訴人給付報酬及返還保證金，於二百一十五萬元（報
    酬二百萬、保證金十五萬元）範圍及自追加備位聲明即本院前審補呈上訴理由狀
    繕本送達翌日即八十九年二月十一日起算之法定遲延利息請求，核屬正當，應予
    准許。逾此範圍之請求，為非正當，應予駁回。
十一、兩造分別陳明願供擔保，請求宣告假執行及免為假執行，就上訴人勝訴部分，核
　　無不合，爰分別酌定擔保金額准許之。至於上訴人敗訴部分，假執行之聲請已失
    依據，應併予駁回。
十二、被上訴人另謂上訴人提出之派下員名冊，並無任何派下員之蓋章，怎能向公所提
　　出申報？且名冊中有未載出生日期、或無身分證字號、或無住居所、或三者均無
    者，故其工作何來處理完成云云。然查祭祀公業派下員名冊，僅需由公業管理人
    或申報人蓋章，而無庸蓋派下員全體印章，無管理人者，可由派下員過半數推舉
    一人為之，此有上訴人提出之申請祭祀公業派下全員證明須知及應備表件說明可
    明。本件申請，因無列案之管理人，故由半數以上之派下員推舉一人為之，亦有
    上訴人提出之推舉書並附具派下員四百三十人以上同意之同意書為憑（見本院本
　　審卷五六頁背面），自符規定，被上訴人質疑其能否申報？殊有誤會。又上訴人
　　稱，有關派下員之出生年月日、身分證號碼、住居所，如規定應填載者，則上訴
　　人均已依規定填載，但如戶籍謄本上無身分證字號者，即無從填載，而非上訴人
　　故意不填載，茲被上訴人既未提出證明於上訴人於八十六年八月十三日提出該系
　　統表、派下員名冊後相當期間內，發現上訴人所製作之該名冊確有如此瑕疵、缺
　　點，請其補正或更正，於訴訟後始以此為指摘有此缺失，即非公平合理，尚難以
　　之作為未盡委任事務處理之理由。此外，兩造其餘攻、防方法及舉證，經核均不
　　影響本件判決基礎之認定，不另一一論列，均併予說明。
據上論結，本件上訴人追加之備位之訴為一部有理由、一部無理由。依民事訴訟法第
四百六十三條、第三百八十五條第一項前段、第七十九條、第三百九十條第二項、第
三百九十二條第二項，判決如主文。
中　　　華　　　民　　　國　　九十三　　年　　　六　　　月　　　八　　　日
~B1民事第五庭審判長法　官　陳滿賢
~B2　　　　　　　　法　官　朱  樑
~B3　　　　　　　　法　官　邱森樟
右為正本係照原本作成。
被上訴人得上訴。
如對本判決上訴，須於收受判決送達後二十日內向本院提出上訴書狀，其未表明上訴
理由者，應於提出上訴後二十日內向本院提出上訴理由書(須按他造人數附具繕本)。
上訴時應提出委任律師為訴訟代理人之委任狀。具有民事訴訟法第四百六十六條之一
第一項但書或第二項之情形為訴訟代理人者，另應附具律師及格證書及釋明委任人與
受任人有該條項所定關係之釋明文書影本。
~B 　 　　　　　　書記官　茆亞民
中　　　華　　　民　　　國　　九十三　　年　　　六　　　月　　 十一　　 日
　　　　　　　　　　　　　　　　　　　　　　　　　　　　　　　　　　　　Ｈ
